# 请教陈版，关于合营安排的判断标准

提问人：wx_5fcf12e13db8 时间：2021-12-29 21:31:36
陈老师您好，在阅读合营安排指南的时候，翻到一段话不是很理解，麻烦陈老师帮忙确认一下。
一项安排的不同活动可能分别由不同的参与方或参与方组合主导在不同阶段，一项安排可能发生不同的活动，从而导致不同参与方可能主导不同相关活动，或者共同主导所有相关活动。
不同参与方分别主导不同相关活动时，相关的参与方需要分别评估自身是否拥有主导对回报产生最重大影响的活动的权利，从而确定是否能够控制该项安排，而不是与其他参与方共同控制该项安排。
比如说ABC共同设立甲公司，初始阶段的研发活动A比较擅长，因此是A来主导研发，后续生产和营销由BC共同主导，我们就说研发阶段A控制甲公司，生产营销阶段BC共同控制甲公司？
再比如说ABCD共同设立甲公司，甲公司的主要业务是从事K12教育，其中AB负责后勤保障工作，比如说教材的印刷，桌椅板凳的订制等，CD负责课程的营销及师资的安排，我们推断出营销才是对回报产生重大影响的权利，那么我们就说CD共同控制甲公司？

回答人：chenyiwei
该段表述与合并报表准则（CAS 33）第十条的表述是一致的：“两个或两个以上投资方分别享有能够单方面主导被投资方不同相关活动的现时权利的，能够主导对被投资方回报产生最重大影响的活动的一方拥有对被投资方的权力。”。
就主帖中的举例“比如说ABC共同设立甲公司，初始阶段的研发活动A比较擅长，因此是A来主导研发，后续生产和营销由BC共同主导”，则应当判断研发和营销两个相关活动中，哪个对被投资方回报的影响更大。例如，如果研发的技术难度不大，成本能够比较合理地估计，则可以认为营销活动对被投资方回报的影响更大，此时主导营销活动的BC就共同控制该项目公司。